臺灣彰化地方法院刑事判決　　九十四年度訴字第九九三號
　　公　訴　人　臺灣彰化地方法院檢察署檢察官
　　被　　　告　甲○○
上列被告因違反槍砲彈藥刀械管制條例案件，經檢察官提起公訴
（九十四年度偵字第三九三八號），被告於準備程序中就被訴事
實為有罪之陳述，經告以簡式審判之旨，並聽取意見後，本院合
議庭裁定由受命法官獨任進行簡式審判程序，判決如下：
    主    文
甲○○未經許可，持有子彈，處有期徒刑陸月，併科罰金新臺幣
貳萬元，罰金如易服勞役，以新臺幣玖佰元即銀元佰元折算壹
日；又共同連續未經許可，販賣子彈，處有期徒刑壹年貳月，併
科罰金新臺幣伍萬元，罰金如易服勞役，以新臺幣玖佰元即銀元
佰元折算壹日。應執行有期徒刑壹年陸月，併科罰金新臺幣陸
萬元，罰金如易服勞役，以新臺幣玖佰元即銀元佰元折算壹日
。
具殺傷力之直徑九ＭＭ制式子彈壹柒捌伍顆及直徑五‧五六ＭＭ
制式子彈肆捌零顆，均沒收。
    犯罪事實
一、甲○○明知友人柯評元（另案經臺灣高雄地方法院審結）向
    在國防部聯勤第四地區支援指揮部南部地區彈藥庫旗山第二
    分庫職司彈藥補給之饒宏偉（另經軍法審判）所購得具有殺
    傷力之軍用九０手槍直徑九ＭＭ制式子彈一箱一八００顆及
    六五步槍直徑五‧五六ＭＭ制式子彈一箱四八０顆（均未扣
    案），皆係槍砲彈藥刀械管制條例所管制具有殺傷力之子彈
    ，未經中央主管機關內政部之許可，不得持有、販賣，詎仍
    分別基於持有、共同販賣子彈之犯意，而為下列行為：(一)於
    民國九十二年十月初某日，向柯評元取得上開直徑九ＭＭ制
    式子彈十五顆，藏放於彰化縣鹿港鎮○○里○○路一四七巷
    四五號其當時之居所內，置於自己實力支配下，未經許可而
    持有之，數日後將上開子彈擊發完畢；(二)復因柯評元欲販賣
    上開其餘之直徑九ＭＭ制式子彈一七八五顆及直徑五‧五六
    ＭＭ制式子彈四八０顆，委其代為尋找買主，竟另行基於與
    柯評元共同販賣子彈之犯意聯絡，由甲○○先於同年月中旬
    某日，著手介紹賣予陳文貴（業經不起訴處分），惟陳文貴
    因認太貴未購買而未遂；嗣因王詠慶（綽號老進，另案通緝
    中）有意購買，乃由甲○○出面聯絡柯評元、王詠慶，約定
    於同年月中旬某日晚間，在彰化縣彰化市八卦山體育館停車
    場旁進行買賣子彈交易，甲○○隨王詠慶夥同數名姓名年籍
    均不詳之成年男子，分乘二輛自小客車抵達現場，由甲○○
    、王詠慶與柯評元檢視子彈，並談妥以新台幣（下同）十萬
    元之價格成交後，旋由甲○○、王詠慶共同將上開二箱子彈
    搬上自小客車後離去，俟並由甲○○代為收取現金十萬元之
    交易代價，惟因其另案遭通緝而未能交付予柯評元。
二、案經彰化縣警察局報告臺灣彰化地方法院檢察署檢察官偵查
    起訴。
    理    由
一、上揭犯罪事實，業據被告甲○○於警詢、偵查、本院準備程
    序及審理中坦承不諱，核與另案被告柯評元、陳文貴於警詢
    、偵查中供述情節相符。而被告所販賣之上開軍用子彈雖未
    據扣案，惟將他案所扣得而與本案被告甲○○等所交易之同
    型軍用子彈，送請內政部警政署刑事警察局以性能檢驗法、
    制式子彈試射法鑑驗結果，認：(一)送鑑六五步槍子彈十顆，
    認均係口徑五‧五六ＭＭ之制式子彈，均具殺傷力；(二)送鑑
    九０子彈十顆，認均係口徑為九ＭＭ之制式子彈，均具殺傷
    力等情，有該局九十三年九月十六日刑鑑字第０九三０一七
    三七五一號槍彈鑑定書一件附卷可稽，此外，復有照片二張
    在卷足參。而被告甲○○先前既向陳文貴、王詠慶透露有販
    賣子彈管道，嗣渠等表示有意購買時，即聯繫洽商時地，並
    於買賣及價金交付過程中在場參與，且其本身於本院審理時
    亦坦認：除幫他們牽線外，其他整個子彈的買賣交易過程全
    部都有參與等語在卷，足見被告甲○○已參與本件販賣子彈
    之構成要件事實，確與他案被告柯評元具有共同販賣子彈之
    犯意聯絡及行為分擔，核與被告前揭自白相符。本案事證已
    臻明確，被告犯行至堪認定。
二、核被告就犯罪事實一(一)所為，係犯槍砲彈藥刀械管制條例第
    十二條第四項之未經許可持有子彈罪，犯罪事實一(二)所為，
    係犯同條例第十二條第一項之未經許可販賣子彈既遂罪及第
    十二條第五項、第一項之販賣子彈未遂罪。被告就犯罪事實
    一(二)於販賣前持有子彈之低度行為，應為販賣之高度行為所
    吸收，不再另以持有子彈罪論處。被告與柯評元就上開販賣
    子彈犯行，有犯意聯絡及行為分擔，均為共同正犯。原起訴
    書認被告就販賣子彈部分僅成立幫助犯，尚有未洽，惟蒞庭
    之公訴檢察官業已當庭更正被告此部分犯罪事實為共同販賣
    子彈罪，並變更起訴法條，是本院自應就更正後之論罪科刑
    法條予以審究，毋庸援用刑事訴訟法第三百條規定變更法條
    ，附此敘明。被告先後二次販賣子彈犯行，時間緊接，且觸
    犯基本構成要件相同之罪名，顯係基於概括犯意反覆為之，
    應依刑法第五十六條連續犯之規定，以一罪論，依較重之販
    賣子彈既遂罪論處，並依法加重其刑。被告就未經許可持有
    子彈、販賣子彈罪，犯意個別，行為互異，應予以分論併罰
    。爰審酌子彈屬高度危險之物品，非經主管機關許可不得擅
    自持有、販賣，以維社會大眾安全，被告持有上開子彈，未
    繳交治安機關，進而與柯評元共同販賣，對於社會安定及人
    民安居樂業之期待均有重大威脅，所生危害不容輕忽，惟念
    其犯罪後坦承犯行，態度良好及被告犯罪動機、目的、手段
    等一切情狀，分別量處如主文所示之刑，並就併科罰金部分
    均諭知易服勞役之折算標準，暨定其應執行刑，以示懲儆。
    至具有殺傷力之直徑九ＭＭ制式子彈一七八五顆及直徑五‧
    五六ＭＭ制式子彈四八０顆雖未扣案，然均係槍砲彈藥刀械
    管制條例第四條第一項第二款所稱之彈藥，依同條例第五條
    之規定，非經中央主管機關許可不得製造、販賣、運輸、持
    有及轉讓，屬違禁物，且無證據證明業已滅失，皆應依刑法
    第三十八條第一項第一款規定，宣告沒收；另其他具殺傷力
    之直徑九ＭＭ制式子彈十五顆，業經被告實際射擊擊發，所
    遺留之彈頭、彈殼已失子彈效用及性能，既未扣案，且非違
    禁物，爰不為沒收之諭知。
據上論斷，應依刑事訴訟法第二百七十三條之一第一項、第二百
九十九條第一項前段，槍砲彈藥刀械管制條例第十二條第一項、
第四項，刑法第十一條前段、第二十八條、第五十六條、第五十
一條第一項第五款、第七款、第四十二條第二項、第三十八條第
一項第一款，罰金罰鍰提高標準條例第二條，判決如主文。
本案經檢察官田德煙到庭執行職務。
中    華    民    國  九十四  　年   八   月  三十一  日
                        刑事第一庭
                                法  官  周　莉　菁
以上正本證明與原本無異。
如不服本判決，應於判決送達後十日內向本院提出上訴狀 (須附
繕本)。
中    華    民    國  九十四  　年   八   月  三十一  日
                                書記官  黃　當　易
附錄本判決論罪科刑法條全文：
槍砲彈藥刀械管制條例第十二條：
未經許可，製造、販賣或運輸子彈者，處一年以上七年以下有期
徒刑，併科新台幣五百萬元以下罰金。
未經許可，轉讓、出租或出借子彈者，處六月以上五年以下有期
徒刑，併科新台幣三百萬元以下罰金。
意圖供自己或他人犯罪之用，而犯前二項之罪者，處三年以上十
年以下有期徒刑，併科新台幣七百萬元以下罰金。
未經許可，持有、寄藏或意圖販賣而陳列子彈者，處五年以下有
期徒刑，併科新台幣三百萬元以下罰金。
第一項至第三項之未遂犯罰之。
